台灣高等法院交通事件裁定　　　　　　　　　　　　九十三年度交抗字第八二０號
　　抗 告 人 即
　　異 議 人 即
　　受 處 分 人 甲○○
右抗告人因違反道路交通管理處罰條例案件，不服臺灣臺北地方法院交通法庭中華民
國九十三年八月三十一日裁定（九十三年度交聲字第五三二號），提起抗告，本院裁
定如左：
    主  文
抗告駁回。
    理  由
一、按汽車（含機器腳踏車）駕駛人，駕駛汽車（含機器腳踏車）有違反本條例之行
    為，經交通勤務警察或依法令執行交通稽查任務人員制止時，不聽制止或拒絕停
    車接受稽查而逃逸者，除按各該條規定處罰外，另處新臺幣（下同）三千元以上
    六千元以下罰鍰，並記違規點數一點，道路交通管理處罰條例第六十條第一項、
    第六十三條第一項第一款定有明文。
二、原處分意旨略以：異議人即受處分人（下稱異議人）甲○○於民國九十三年四月
    九日下午三時二十五分許，騎乘其所有、車牌號碼ＦＣＹ—７８３號重型機車，
    沿臺北市○○○路行駛，行經臺北市政府警察局中山分局建國派出所（即臺北市
    ○○○路三段一三五號前）時，使用手持式行動電話進行通話，而為正在該處前
    人行道上執行交通稽查勤務之臺北市政府警察局中山分局建國派出所員警薛旭峰
    （原裁定誤為甲○○應予改正）發覺，以異議人有違反道路交通管理處罰條例第
    三十一條之一第二項之行為，而以手勢、哨聲示意異議人停車接受稽查，詎異議
    人仍駕車逃逸，因認異議人有違反道路交通管理處罰條例第六十條第一項之違規
    行為，逕行製單舉發，異議人於收受前開舉發違反道路交通管理事件通知單後，
    於應到案日期（九十三年五月十五日）前，到案並陳述意見，經原處分機關函請
    舉發單位調查結果，仍認本件違規事實明確，於九十三年六月四日依道路交通管
    理處罰條例第六十條第一項、第六十三條第一項第一款規定裁處異議人罰鍰三千
    元、並記違規點數一點，異議人於同日收受前開裁決書後，於九十三年六月十七
    日具狀聲明異議。
三、原審訊據異議人固不諱言其職業為快遞人員，經常需要騎機車跑來跑去，可能因
    此而於九十三年四月九日下午三時二十五分許行經臺北市○○○路○段一三五號
    前，且伊因業務需要，會在行駛道路中接聽行動電話，然後叫對方等一下再停到
    路邊去繼續通話等情，惟矢口否認有違反道路交通管理處罰條例之行為後，拒絕
    停車接受稽查而逃逸此一違規行為，辯稱：伊沒有聽到警察吹哨或看到警察以手
    勢示意攔停稽查，既無攔停，即無拒絕停車接受稽查而逃逸之行為云云。然查：
    右揭事實，業據證人即舉發員警薛旭峰於原審到庭證述屬實，且證人薛旭峰復明
    確證稱伊係見到異議人左手持行動電話、右手握住機車把手後繼續行駛，異議人
    所駕機車為黑色速克達型機車，車輛已經老舊，當天有做吹哨攔停的動作，異議
    人回頭看了一下，伊比手勢叫異議人過來，異議人仍然繼續駛離等情明確（見原
    審九十三年七月十五日訊問筆錄），異議人亦不諱言其所有車牌號碼ＦＣＹ—７
    ８３號重型機車為山葉黑色速克達型機車，已經老舊等情（同上訊問筆錄），並
    據異議人於原審提出行照一紙（上載該車為八十五年八月出廠）為證，足認證人
    薛旭峰前開證述，自屬信而有徵。異議人空言否認上情，自無足採。
四、綜上所述，異議人確有違反道路交通管理處罰條例之行為，拒絕停車接受稽查而
    逃逸之違規行為，原處分機關因而依道路交通管理處罰條例第六十條第一項、第
    六十三條第一項第一款、違反道路交通管理事件統一裁罰標準表規定，裁處異議
    人罰鍰三千元，並記違規點數一點，核屬適當，異議人聲明異議，為無理由，應
    予駁回。原審本同上之見解，依道路交通案件處理辦法第十九條，裁定異議駁回
    ，經核並無不合，異議人抗告意旨仍執陳詞否認有上開違規行為指摘原裁定不當
    為無理由，應予駁回。
五、據上論斷，應依道路交通案件處理辦法第二十六條、刑事訴訟法第四百十二條，
    裁定如主文。
中　　　華　　　民　　　國　　九十三　　年　　十一  　　月　　　九　　　日
                              臺灣高等法院交通法庭
                                  審判長法　官  蔡  長  溪
                                        法　官  林  俊  益
  　                                    法　官  楊  貴  志
右正本證明與原本無異。
不得再抗告。
                                        書記官  黃  德  煌
中　　　華　　　民　　　國　　九十三　　年　　十一  　　月　　　九　　　日
